臺灣桃園地方法院刑事判決　　　　　　 96年度簡上字第462號
上　訴　人　甲○○
即　被　告
上列上訴人即被告因家暴傷害案件，不服本院刑事庭96年7 月31
日96年度壢簡字第1584號第一審刑事簡易判決（聲請簡易判決處
刑案號：96年度偵字第12869 號），提起上訴，本院管轄之第二
審合議庭判決如下：
    主  文
上訴駁回。
甲○○緩刑貳年。
    事  實
一、甲○○與乙○○為配偶，為家庭暴力防治法第3 條第1 款所
    定之家庭成員。甲○○與乙○○於民國96年5 月22日晚間 8
    時50分許，在桃園縣龍潭鄉○○路240 巷1 弄1 號住處廚房
    內，因細故產生口角爭執，甲○○一時氣憤，竟基於傷害之
    犯意，以右手掌摑乙○○左側臉部，造成乙○○受有左側顏
    面挫傷之傷害。
二、案經乙○○訴由桃園縣政府警察局龍潭分局報告臺灣桃園地
    方法院檢察署檢察官偵查後聲請以簡易判決處刑。
    理  由
一、按被告以外之人於審判外之言詞或書面陳述，除法律有規定
    者外，不得作為證據；被告以外之人於偵查中向檢察官所為
    之陳述，除顯有不可信之情況者外，得為證據；被告以外之
    人於審判外之陳述，雖不符前4 條之規定，而經當事人於審
    判程序同意作為證據，法院審酌該言詞陳述或書面陳述作成
    時之情況，認為適當者，亦得為證據；當事人、代理人或辯
    護人於法院調查證據時，知有第159 條第1 項不得為證據之
    情形，而未於言詞辯論終結前聲明異議者，視為有前項之同
    意。刑事訴訟法第159 條第1 項、第159 條之1 第2 項、第
    159 條之5 就此分別定有明文。經查：
（一）證人乙○○於警詢時所為之陳述，雖屬審判外之陳述，然
      被告迄於言詞辯論終結前未聲明異議，本院審酌前開供述
      證據作成時之情況，並無不能自由陳述之情形，亦無違法
      取證或其他瑕疵，認為以之作為證據為適當自得為證據。
（二）卷附國軍桃園總醫院附設民眾診療服務處96年5 月22日乙
      ○○診斷證明書1 張；桃園縣政府警察局龍潭分局中興派
      出所處理家庭暴力與兒少保護案件調查紀錄表、受理各類
      案件紀錄表及受理刑事案件報案三聯單各1 份，並無證據
      證明係公務員違背法定程序所取得，且被告對前開證據均
      表示無意見，依刑事訴訟法第159 條之5 之規定，前開證
      據均有證據能力。
二、上揭犯罪事實，業據被告甲○○於警詢、檢察官訊問及本院
    審理時均坦承不諱，核與證人即告訴人乙○○於警詢時證述
    之情節相符，並有國軍桃園總醫院附設民眾診療服務處96年
    5 月22日乙○○診斷證明書1 張、桃園縣政府警察局龍潭分
    局中興派出所處理家庭暴力與兒少保護案件調查紀錄表、受
    理各類案件紀錄表、受理刑事案件報案三聯單各1 份附卷可
    稽，足認被告甲○○前揭任意性自白，核與事實相符，堪予
    採信。綜上所述，本件事證明確，被告上揭犯行洵堪認定，
    應予依法論罪科刑。
三、按家庭暴力者，謂家庭成員間實施身體或精神上不法侵害之
    行為；家庭暴力罪者，謂家庭成員間故意實施家庭暴力行為
    而成立其他法律所規定之犯罪，家庭暴力防治法第2 條第 1
    項、第2 項定有明文。本件被告甲○○與告訴人乙○○為夫
    妻，業據被告及告訴人於本院審理中陳明在卷，其2 人間具
    有家庭暴力防治法第3 條第1 款所列配偶之家庭成員關係。
    是核被告所為，係犯刑法第277 條第1 項之傷害罪，係屬家
    庭暴力防治法第2 條第2 項之家庭暴力罪。原審以被告事證
    明確，援引刑法第277 條第1 項、第41條第1 項前段、刑法
    施行法第1 條之1 第1 項、第2 項前段，判處被告拘役30日
    ，如易科罰金，以新臺幣1,000 元折算1 日，經核認事用法
    均無違誤，量刑亦屬妥適，應予維持。另按法官於有罪判決
    如何量處罪刑，甚或是否宣告緩刑，均為實體法賦予審理法
    官裁量之刑罰權事項，法官行使此項裁量權，自得依據個案
    情節，參酌刑法第57條所定各款犯罪情狀之規定，於法定刑
    度內量處被告罪刑；除有逾越該罪法定刑或法定要件，或未
    能符合法規範體系及目的，或未遵守一般經驗及論理法則，
    或顯然逾越裁量，或濫用裁量等違法情事之外，自不得任意
    指摘其量刑違法，最高法院80年臺非字第473 號、75年臺上
    字第7033號、72年臺上字第6696號、72年臺上字第3647號等
    判例可資參照。準此，法官量刑，如非有上揭明顯違法之情
    事，自不得擅加指摘其違法或不當。從而，上訴人即被告空
    言指稱原審量刑過重云云提起上訴，並無可採，其上訴為無
    理由，應予駁回。末查，被告前未曾因故意犯罪受有期徒刑
    以上刑之宣告，有臺灣高等法院被告全國前案紀錄表在卷可
    稽，其因一時衝動致罹刑章，惟嗣後已與告訴人乙○○達成
    和解，而告訴人亦於本院審理中陳明：願意給予被告一次改
    過自新的機會，並同意法院對被告宣告緩刑等語（見本院96
    年11月8 日審判筆錄），本院因認被告經此偵審程序，應知
    警惕而無再犯之虞，宣告之刑以暫不執行為適當，爰併予宣
    告緩刑2 年，以啟自新。
四、據上論斷，應依刑事訴訟法第455 條之1 第1 項、第3 項、
    第368 條、第364 條，刑法第74條第1 項第1 款，判決如主
    文。
本案經檢察官鄭東峰到庭執行職務。
中　　華　　民　　國　　96　　年　　11　　月　　22　　日
                    刑事第十二庭審判長法　官　王  美  玲
                                      法  官  許  雅  婷
                                      法  官  羅  國  鴻
以上正本證明與原本無異。
不得上訴。
　　        　　　　　　　　　　　　　書記官　戴  育  萍
中　　華　　民　　國　　96　　年　　11　　月　　23　　日
